【裁判字號】    95,小上,4
【裁判日期】    950324
【裁判案由】    清償信用卡消費款
【裁判全文】
臺灣新竹地方法院民事判決               95年度小上字第4號
上  訴  人  乙○○
被上訴  人  大眾商業銀行股份有限公司
                    下1樓
法定代理人  甲○○
上列當事人間請求清償信用卡消費款事件，上訴人對於中華民國
94 年12月21日本院竹東簡易庭94年度竹東小字第207號第一審小
額民事判決提起上訴，本院判決如下：
    主    文
上訴駁回。
第二審訴訟費用新臺幣壹仟伍佰元由上訴人負擔。
    理    由
一、本件上訴理由略以：原審未依民事訴訟法第183條之規定，
    於訴外人任貴美所涉偽造文書罪嫌刑事程序終結前，裁定停
    止原審之訴訟程序，又原審判決對於上訴人已依民事訴訟法
    第279條第3項撤銷自認乙事未加斟酌，原審逕為上訴人敗訴
    之判決，有判決違背法令之重大違誤等語。
二、按對於小額程序之第一審裁判之上訴或抗告，非以其違背法
    令為理由，不得為之。查上訴人之上訴理由，指摘原判決違
    反民事訴訟法第183條及第279條第3項之規定，業已具體表
    明原審判決違背法令之事實及理由，揆諸前開說明，上訴人
    之上訴應屬合法，合先敘明。
三、本件未經言詞辯論逕行判決，被上訴人亦未提出書狀作任何
    聲明或陳述。
四、次按訴訟中有犯罪嫌疑牽涉其裁判者，法院得在刑事訴訟終
    結前，以裁定停止訴訟程序，民事訴訟法第183條定有明文
    ；該條固規定訴訟中有犯罪嫌疑牽涉其裁判者，法院得命在
    刑事訴訟終結以前，中止訴訟程序，但應否中止訴訟程序，
    仍依法院之自由意見決定之，非一經當事人聲請，法院即應
    為停止訴訟程序之裁定。經查，上訴人以任美貴所涉偽造文
    書罪嫌為原審判決之先決事項，向原審法院聲請停止訴訟程
    序，原審法院審酌上訴人之聲請，認本案法律關係已臻明確
    ，而無停止訴訟程序之必要，於本院94年度竹東小字第207
    號民事裁定中詳予敘明，揆諸前揭說明，訴訟程序是否停止
    ，法院自有裁量權，原審判決審酌後認無裁定停止之必要，
    並無違誤，上訴人執此指摘原判決違背法令，為無理由。
五、再按當事人主張之事實，經他造於準備書狀內或言詞辯論期
    日時在法官前自認者，無庸舉證，自認之撤銷，除別有規定
    外，以自認人能證明與事實不符或經他造同意者，始得為之
    ，民事訴訟法第279條第1項及第3項分別定有明文，故自認
    人撤銷其自認者，除應向法院為撤銷自認之表示外，尚須舉
    證證明其自認有與事實不符，且其自認係出於錯誤之事實。
    經查，上訴人於民國94年12月14日於原審聲請停止訴訟狀雖
    敘明，其於原審94年11月9日調解筆錄中陳稱有將向被上訴
    人申請之信用卡借予任美貴使用乙節，與任美貴冒用上訴人
    名義向被上訴人聲請信用卡使用之事實不符，故依民事訴訟
    法第279條第3項撤銷自認等語，惟查，本件上訴人於原審調
    解時表示：伊有向被上訴人申請信用卡，因任美貴向其表示
    有急用，所以將卡交給任美貴等語（見原審卷94年11月9日
    解程序筆錄），此與上訴人於臺灣新竹地方法院檢察署（下
    稱新竹地檢署）偵查時證述情節相符（見新竹地檢署93年度
    偵字第5524號案件93年11月12日訊問筆錄），且任美貴於本
    院刑事庭審理時亦自承上訴人有交付信用卡之事實（見本院
    94年度易字第123號刑事卷宗95年2月21日簡式審判筆錄），
    業據本院調取前開卷宗查明屬實，足見本件上訴人確有將信
    用卡交予任美貴使用，上訴人於原審時所提出任美貴簽立之
    切結書乙紙（見原審卷第80頁），顯與事實不符，是原判決
    綜合全辯論意旨後仍認定上訴人有交付信用卡予任美貴使用
    等情，並無違誤。上訴人以其依民事訴訟法279條第3項撤銷
    自認，指摘原判決違背法令而提起上訴，亦非可採。
六、末按小額訴訟程序之當事人除有因原法院違背法令致未能提
    出者外，於第二審程序不得提出新攻擊或防禦方法，民事訴
    訟法第436條之28 既定有明文，為貫徹小額程序之簡速性，
    避免因當事人於上訴程序提出新事實及證據而延滯訴訟，小
    額事件之第二審法院原則上應按第一審之訴訟資料，審核其
    訴訟程序及判決內容有無違背法令，當事人於第一審言詞辯
    論終結前未曾提出之訴訟資料，不得再行提出。查上訴人提
    出兩造間之信用卡約定條款第6條第2項及第5項，為定型化
    契約且顯失公平，依民法第247條之1規定，應為無效之主張
    ，此乃於原審辯論終結後所提出之新攻擊防禦方法，且未證
    明係因原審法院違背法令致無法提出，依民事訴訟法第436
    條之28規定，上訴人於本件小額上訴程序中不得再行提出，
    本院就上訴人此部分主張自無庸加以審酌。至於上訴人引用
    最高法院92年第16次民事庭會議決議第2項原則，主張本件
    應許可上訴等語，惟上開決議係就民事訴訟法第469條之1關
    於許可上訴第三審之原則，不在本件小額上訴程序準用之列
    ，此觀民事訴訟法第436條之32第2項之規定甚明，上訴人此
    部分之主張，顯屬無據，併此敘明。
據上論結，本件上訴為無理由，依民事訴訟法第436條之32第2項
、第449條第1項、第436條之29第2款、第78條、第496條之32第
1項、第436條之19，判決如主文。
中    華    民    國    95    年    3     月    24    日
                  民事第二庭  審判長法  官  楊明箴
                                    法  官  彭淑苑
                                    法  官  林惠君
以上正本，係照原本作成。
不得上訴。
                                    書記官  鍾佩芳
中    華    民    國    95    年    3    月    24    日


司法院資訊處製作；財團法人民間司法改革基金會備份。
